---
title: "Schleifen und Funktionen"
author: "Jan-Philipp Kolb"
date: "6 6 2019"
output: beamer_presentation
---

```{r setup, include=FALSE}
knitr::opts_chunk$set(echo = FALSE)
```




## Beispiel für [**Schleifen in R**](https://www.datacamp.com/community/tutorials/tutorial-on-loops-in-r)

```{r,eval=F}
str(dat[,1])
```

```{r,echo=F}
str(dat[1:3,1])
```

- in diesem Fall läuft die Schleife von 1 bis zur Anzahl der Spalten in `dat`.

```{r,eval=F}
for (i in 1:ncol(dat)){
  dat[,i] <- as.character(dat[,i])
}
```

```{r,echo=F}
dat[,1] <- as.character(dat[,1])
```

```{r,eval=F}
str(dat[,1])
```


```{r,echo=F}
str(dat[1:3,1])
```



## Schleifen - die Ergebnisse behalten

- Wir können die Ergebnisse in einem Objekt speichern
- dieses kann bspw. ein Vektor oder eine Liste sein. 

```{r,eval=F}
erg1 <- vector()
erg2 <- list()

for (i in 1:ncol(dat)){
  tab <- table(dat[,i])
  erg[i] <- length(tab)
  erg[[i]] <- tab
  cat(i, "\n")
}
```


## [Eine Schleife](https://www.datacamp.com/community/tutorials/tutorial-on-loops-in-r)

<!--
https://www.datacamp.com/community/tutorials/tutorial-on-loops-in-r

https://www.r-exercises.com/2018/03/30/loops-in-r-exercises/
-->

```{r,eval=F}
  # Ein Container für die Ergebnisse
usq <- vector()

for(i in 1:10) {
  usq[i] <- i*i
  print(usq[i],"\n")
}

print(i)
```


## Aufgabe - Programmierung von Schleifen

<!--
- Schreiben Sie eine for-Schleife, die über die Zahlen 1 bis 7 iteriert und die jewilige Zahl mit sich selbst multipliziert. Geben Sie das Ergebnis mit `print()` aus.
-->

- Schreiben Sie eine for-Schleife, die über die Spaltennamen des `iris`-Datensatzes iteriert und drucken Sie jeweils den Spaltennamen zusammen mit der Anzahl der Zeichen im Spaltennamen in Klammern. Beispielausgabe: Sepal.Length (12). Verwenden Sie die folgenden Funktionen `print()`, `paste0()` und `nchar()`.

## Funktionen

<!--
https://www.r-exercises.com/2018/04/27/well-behaved-functions-exercises/
-->